【裁判字號】    88,訴,1444
【裁判日期】    900501
【裁判案由】    殺人未遂
【裁判全文】
臺灣桃園地方法院刑事判決                        八十八年度訴字第一四四四號
    公  訴  人  臺灣桃園地方法院檢察署檢察官
    被      告  乙○○
指定辯護人      本院公設辯護人  丁○○
右列被告因殺人未遂案件，經檢察官提起公訴（八十八年度偵字第一○一三二號），
本院判決如左：
        主  文
乙○○無罪。
        理  由
一、公訴意旨略以：被告乙○○與告訴人甲○○係妻舅關係，均同住一處，因告訴人
    曾告知勿再無故毆打其妹丙○○，致被告心生不滿，於民國八十八年六月二十四
    日十八時許，見告訴人下班後返回其房內，持預藏之長約十五公分殺豬刀一把尾
    隨告訴人進入房內，並基於殺人之犯意，未發一語持刀朝告訴人砍殺，告訴人見
    狀立即閃避，但被告非但未住手，反尾隨在後追砍，後告訴人不慎為蚊帳絆倒跌
    坐於衣櫃內，被告見狀立即再以刀朝告訴人頭部砍來，告訴人順勢以手抵擋。致
    其在拇指併肌腱斷裂，未料被告見未擊中告訴頭部，竟再朝告訴人頭部砍殺，終
    致告訴人頭皮撕裂傷，被告見業得逞又再持刀朝告訴人腹部刺來，告訴人之妻丙
    ○○因聽聞告訴人求救聲前來查看，見狀立即至屋外求援，直至派出所警員到場
    ，始將被告手握之尖刀搶下，告訴人始幸免於難。因認被告涉犯刑法第二百七十
    一條第二項、第一項殺人未遂罪嫌。
二、按「不能證明被告犯罪或其行為不罰者，應諭知無罪之判決」，刑事訴訟法第三
    百零一條第一項定有明文。又按「心神喪失人之行為，不罰」刑法第十九條亦有
    明定。訊據被告坦承持刀砍殺告訴人，惟辯稱：不知道為何要殺告訴人。經查右
    開犯罪事實，業據告訴人指訴在卷，核與證人丙○○證述情節相符，並有供作案
    之尖刀一把扣案可資佐證，另有診斷證明書一紙在卷可參，被告持預藏之尖刀，
    砍殺告訴人，見告訴人不慎跌坐於衣櫃內，非但未住手，立即再以刀朝告訴人頭
    部砍來，告訴人以手抵擋，被告仍不住手，持刀繼續刺告訴人腹部，由此足證被
    告殺告訴人之意甚堅，是被告持刀殺告訴人未遂一節，洵堪認定。惟經查被告於
    偵查中檢察官訊問時，對檢察官之訊問屢屢超出現實，檢察官問其「為何砍殺他
    」，被告答稱：「我砍他頭部、身體，因他是日本連絡人」；問「為何殺你妹夫
    甲○○」，被告答稱：「我要先殺了這位法警」；問「你家有幾人」，被告答稱
    ：「不用講我出去就好」（參偵卷第十五頁）。告訴人亦稱被告曾看精神科（偵
    卷第二十頁）。而本院委託國軍桃園總醫院對被告作精神鑑定，鑑定結果認為：
    依被告個案案史及鑑定過程觀察所得推斷，被告於犯案期間因受到精神症狀（幻
    聽、被害妄想、失眠），其對現實之知覺、理會、判斷之能力已全然受損，在幻
    聽之指使下行兇，毫不猶豫。應已達心神喪失之程度，有八十九年九月二十七日
    濟品（五）字第二八三七號精神鑑定報告書附卷可考，是被告行為時，應已心神
    喪失，揆諸前開規定，其行為不罰，依法應為無罪之諭知。
據上論斷，應依刑事訴訟法第三百零一條第一項，判決如主文。
本案經檢察官王以文到庭執行職務。
中      華      民      國      九十      年      五      月      一    日
                                臺灣桃園地方法院刑事第二庭
                                    審判長法  官  王  兆  飛
                                          法  官  王  美  玲
                                          法  官  李  桂  英
右正本證明與原本無異。
如不服本判決，應於判決送達後十日內向本院提出上訴狀( 應附繕本 )，上訴於
臺灣高等法院。
                                          書記官  梁  麗  雲
中      華      民      國     九十       年     五       月      二    日


司法院資訊處製作；財團法人民間司法改革基金會備份。
